---
title: "Map y semejantes"
output:
  html_document:
    df_print: paged
editor_options:
  chunk_output_type: inline
---

```{r setup, include=FALSE}
library(tidyverse)
library(datos)
```

## Iteracion
Empezamos por la iteración conocida, for:
Tenemos secuencia, cuerpo y output
La **salida** conviene definirla antes y no aumentando en cada iteracion, por eficiencia del proceso.
La **secuencia** conviene utilizar seq_along(). Es una versión segura de la más familiar 1:length(l). Resuelve bien el caso que length sea 0.

```{r for}
df <- tibble(
  a = rnorm(10),
  b = rnorm(10),
  c = rnorm(10),
  d = rnorm(10)
)

output <- vector("double", ncol(df))  # 1. output   
                                    #vector(mode = "logical", length = 0)


for (i in seq_along(df)) {            # 2. secuencia
  output[[i]] <- median(df[[i]])      # 3. cuerpo
}

# seq_along En vez de 1:length()
y <- vector("double", 0)
seq_along(y)
1:length(y)
```
for  acompañado con una función es muy útil para no repetir:

```{r for_funcion}
rescale01 <- function(x) {
  rng <- range(x, na.rm = TRUE)
  (x - rng[1]) / (rng[2] - rng[1])
}

for (x in seq_along(df)) {
 df[[x]] <- rescale01(df[[x]])
}
```

Las formas de iteración de un for son 3:
* for (i in seq_along (xs)) y extraer el valor con x[[i]]

* for (x in xs) es la más útil si solo te preocupas por los efectos secundarios, como graficar o grabar un archivo

```{r}
vector <- c("a", "b", "c", "d")
for (x in vector) {
  print(x)
}
```



* for (nm in names(xs)): iterando sobre los nombres. Esto te entrega el nombre, que se puede usar para acceder al valor con x [[nm]]. Esto es útil si queremos utilizar el nombre en el título de un gráfico o en el nombre de un archivo. Si estás creando un output con nombre, asegúrate de nombrar el vector de resultados de esta manera:

```{r for con nombres}
resultados <- vector("list", length(df))
names(resultados) <- names(df)

for (nm in names(df)) {
  resultados[[nm]] <-  df[[nm]]
}
```

Hacerlo con seq_along también te permite acceder al valor de cada elemento como al nombre.

```{r seq_along}
for (i in seq_along(x)) {
  name <- names(x)[[i]]
  value <- x[[i]]
}
```

### Longitud de output desconocida

** NO HACER!!!!**

```{r FOR con crecimiento iterativo}
medias <- c(0, 1, 2)

output <- double()
for (i in seq_along(medias)) {
  n <- sample(100, 1)
  output <- c(output, rnorm(n, medias[[i]]))
}
str(output)
#>  num [1:138] 0.912 0.205 2.584 -0.789 0.588 ...
```

**Una mejor solución es guardar los resultados en una lista y luego combinarlos en un solo vector una vez que se complete el ciclo:**

```{r For usando lista unlist purrr::flatten_dbl}
out <- vector("list", length(medias))
for (i in seq_along(medias)) {
  n <- sample(100, 1)
  out[[i]] <- rnorm(n, medias[[i]])
}
str(out)
out_vector <- unlist(out)
str(out_vector)
out_vector <- purrr::flatten_dbl(out)
str(out_vector)
```


### While
```{r  while}
lanzamiento <- function() sample(c("S", "C"), 1)

lanzamientos <- 0
ncaras <- 0

while (ncaras < 3) {
  if (lanzamiento() == "C") {
    ncaras <- ncaras + 1
  } else {
    ncaras <- 0
  }
  lanzamientos <- lanzamientos + 1
}
lanzamientos
```
Los bucles for no son tan importantes en R como en otros lenguajes porque R es un lenguaje de programación funcional. Esto significa que es posible envolver los bucles en una función y llamar a esa función en lugar de usar el bucle for directamente.

```{r calculo_mean_median_sd}


col_resumen <- function(df, fun) {
  out <- vector("double", length(df))
  for (i in seq_along(df)) {
    out[i] <- fun(df[[i]])
  }
  out
}
```
La idea de pasar una función a otra es extremadamente poderosa y es uno de los comportamientos que hacen de R un lenguaje de programación funcional. La familia de funciones de R base apply (aplicar: apply (), lapply (), tapply (), etc.) resuelve un problema similar; sin embargo, purrr es más consistente y, por lo tanto, es más fácil de aprender.

## PURRR y map()

Cada función map (mapa, en español) toma un vector como input, aplica una función a cada elemento y luego devuelve un nuevo vector que tiene la misma longitud (y los mismos nombres) que el input. El tipo de vector está determinado por el sufijo de la función map.

map () crea una lista.
map_lgl () crea un vector lógico.
map_int () crea un vector de enteros.
map_dbl () crea un vector de dobles.
map_chr () crea un vector de caracteres.

El patrón de iterar sobre un vector, hacer algo con cada elemento y guardar los resultados es tan común que el paquete purrr proporciona una familia de funciones que lo hacen por ti. Nunca debes sentirse mal por usar un bucle for en lugar de una función map. Las funciones map son un nivel superior de abstracción y puede llevar mucho tiempo entender cómo funcionan. 
Los principales beneficios de usar funciones como map () no es la velocidad, sino la claridad: hacen que tu código sea más fácil de escribir y leer.


```{r map_dbl}
map_dbl(df, mean) # media
map_dbl(df, median) # mediana
map_dbl(df, sd) # standard deviation

df %>% map_dbl(mean)
df %>% map_dbl(median)
df %>% map_dbl(sd)
```
### map_ vs. col_resumen()

Existen algunas diferencias entre map _ * () y col_resumen():  

* Todas las funciones de purrr están implementadas en C. Esto las hace más rápidas a expensas de la legibilidad.  
* El segundo argumento, .f, la función a aplicar, puede ser una función, una fórmula, un vector de caracteres o un vector de enteros.
* map_*() usa … ([dot dot dot] - punto punto punto) para pasar los argumentos adicionales a .f cada vez que se llama:

```{r map_ con dotdotdot}
map_dbl(df, mean, trim = 0.5)
#>           a           b           c           d 
#> -0.51850298  0.02779864  0.17295591 -0.61163819
```

### Atajos:
Existen algunos atajos que puedes usar con .f para ahorrar algo de tipeo Imagina que quieres ajustar un modelo lineal a cada grupo en un conjunto de datos. El siguiente ejemplo de juguete divide el dataset mtautos en tres partes (una para cada valor de cilindro) y ajusta el mismo modelo lineal a cada parte: 

```{r split lm map_con_funcion_anonima map_atajo}
modelos <- mtautos %>% 
  split(.$cilindros) %>% 
  map(function(df) lm(millas ~ peso, data = df))

modelos <- mtautos %>% 
  split(.$cilindros) %>% 
  map(~lm(millas ~ peso, data = .x))
```
La sintaxis para crear una función anónima en R es bastante verbosa, por lo que purrr provee un atajo conveniente: una fórmula unilateral.  
**Hemos usado . como pronombre: se refiere al elemento actual de la lista** (del mismo modo que i se refiere al índice actual en el loop for). .x corresponde al argumento de una función anónima. 
#### Ejemplo
Cuando examinas múltiples modelos, puedes querer extraer un estadístico resumen como lo es 
R_cuadrado. Para hacer eso primero necesitas correr summary() y luego extraer la componente r.squared (R-cuadrado). Podríamos hacerlo usando un atajo para las funciones anónimas:
```{r atajo string_variable num_variable}
modelos %>% 
  map(summary) %>% 
  map_dbl(~.x$r.squared)

#extraer componentes con nombres es una operación común, por lo que purrr provee un atajo aún más corto: puedes usar un

modelos %>% 
  map(summary) %>% 
  map_dbl("r.squared")

#También puedes usar un entero para seleccionar elementos de acuerdo a su posición:

x <- list(list(1, 2, 3), list(4, 5, 6), list(7, 8, 9))
x %>% map_dbl(2)
```

#### Ejercicios del libro:



```{r}
#1. Escribe un código que use una de las funciones de map para:
# Calcular la media de cada columna en datos::mtautos.
 mtautos %>%
  summary( mean)

# Obtener de qué tipo es cada columna en datos::vuelos
vuelos %>% 
  map_chr(typeof)

#Calcular la cantidad de valores únicos en cada columna de datos::flores
flores %>% 
  map(~n_distinct(.x))
 
#Generar diez normales aleatorias de distribuciones con medias -10, 0, 10 y 100.
c(-10, 0, 10, 100) %>% 
  map(~rnorm(n = 10, mean = .x))

#2. Cómo puedes crear un vector tal que para cada columna en un data frame indique si corresponde o no a un factor?

flores %>% 
  map_lgl(is.factor)

#3. Qué ocurre si usas las funciones map en vectores que no son listas? ¿Qué hace map(1:5, runif)? ¿Por qué? 
#Respuesta: Toma cada elemento del vector como el n de la función runif. Un vector se puede considerar un tipo de lista donde cada elemento es del mismo tipo. Pero la salida va a ser una lista porque map siempre devuelve lista

1:5 %>% 
  map(runif)

#4. ¿Qué hace map(-2:2, rnorm, n = 5)? ¿Por qué? ¿Qué hace map_dbl(-2:2, rnorm, n = 5)? ¿Por qué?

-2:2 %>% 
  map(rnorm, n = 5) #5 listas de 5 elementos c/u, cada lista con media que varía de -2:2 
# -2:2 %>%
#   map_dbl(rnorm, n = 5) #quiere generar vector,  pero cada elemento tendría 5 valores. Da error 

#5. Reescribe map(x, function(df) lm(mpg ~ wt, data = df)) para eliminar todas las funciones anónimas.

mtautos %>% 
  split(.$cilindros) %>% 
  map(~lm(millas ~ peso, data = .x))

#en el formato solicitado sería:
#map(x, ~lm(millas ~ peso, data = .))

```
 
```{r every some none}

y <- list(0:10, 5.5)
y %>% every(is.numeric)
#> [1] TRUE
y %>% every(is.integer)
#> [1] FALSE
y %>% some(is.integer)
#> [1] TRUE
y %>% none(is.character)
#> [1] TRUE
```

## R Base: lapply() y sapply()


la familia de funciones apply en R base tiene mucha similitud con las funciones map:
* **lapply** es básicamente idéntica a map(), excepto que map() es consistente con todas las otras funciones de purrr y puedes usar atajos para .f.  
* **sapply()** es un envoltorio (wrapper) de lapply() que automáticamente simplifica el output. Esto es úti lpara el trabajo interactivo pero es problemático en una función, ya que nunca se sabe qué tipo de output se obtendrá.
* ** vapply()** es una alternativa más segura a sapply() porque debes ingresar un argumento adicional que define el tipo de output. El único problema con vapply() es que requiere mucha escritura: vapply(df, is.numeric, logical(1)) es equivalente a map_lgl(df, is.numeric). Una ventaja de vapply() sobre las funciones map de purrr es que también puede generar matrices — las funciones map solo generan vectores.

```{r lapply sapply}
#Ejemplo de sapply donde fc aplicada a x1 devuelve lista, (pues tiene elementos de distinta longitud). En cambio aplicada a x2 devuelve un vector porque la salida es un elemento de cada vector que tiene la lista.

x1 <- list(
  c(0.27, 0.37, 0.57, 0.91, 0.20),
  c(0.90, 0.94, 0.66, 0.63, 0.06), 
  c(0.21, 0.18, 0.69, 0.38, 0.77)
)
x2 <- list(
  c(0.50, 0.72, 0.99, 0.38, 0.78), 
  c(0.93, 0.21, 0.65, 0.13, 0.27), 
  c(0.39, 0.01, 0.38, 0.87, 0.34)
)

umbral <- function(x, cutoff = 0.8) x[x > cutoff]
x1 %>% sapply(umbral) %>% str()

x2 %>% sapply(umbral) %>% str()


```

## Manejando los errores

### safely()
Cuando alguna de las iteraciones dentro de una función map tiene problemas, obtendrás un mensaje de error y no una salida. Como se puede evitar: con la función safely(), toma una función (un verbo) y entrega una versión modificada.En este caso, la función modificada nunca lanzará un error. En cambio, siempre devolverá una lista de dos elementos:
1. ´result´ es el resultado original. Si hubo un error, aparecerá como NULL    
2. ´error´ es un objeto de error. Si la operación fue exitosa, será NULL. 

try() (intentar) de R base es similar, pero dado que a veces entrega el resultado original y a veces un objeto de error no es tan confiable.

### possibly()
possibly siempre tendrá éxito. Es más simple que safely(), ya que se le da un valor por defecto para devolver cuando haya un error.

### quietly()
quietly() tiene un rol similar a safely(), pero en lugar de capturar los errores, captura el output impreso, los mensajes y las advertencias.

```{r safely transpose possibly quietly}
log_seguro <- safely(log)
str(log_seguro(10))
str(log_seguro("a"))

x <- list(1, 10, "a")
y <- x %>% map(safely(log))
str(y)

# es mas facil de trabajar si fueran 2 listas diferentes, para eso se usa transpose:

y <- y %>% transpose()
str(y)

# Hay dos maneras entonces de trabajarlo: 
# mirar los valores de x donde y es un error, 

estan_ok <- y$error %>% map_lgl(is_null)
x[!estan_ok]

# o trabajar con los valores que y que están ok
y$result[estan_ok] %>% flatten_dbl()

# con possibly()

x %>% map_dbl(possibly(log, NA_real_))

# con quietly()
x <- list(1, -1)
x %>% map(quietly(log)) %>% str()
```

## Iterar (map) sobre más de un input:

Es el trabajo de las funciones **map2()** y **pmap()**. Se usan cuando se tienen multiples inputs relacionados y se necesita iterar sobre ellos en paralelo

```{r map2, pmap}
mu <- list(5, 10, -3)
mu %>% 
  map(rnorm, n = 5) %>% 
  str()

#Si se quiere también iterar sobre el desvío standard
#una forma poco elegante de resolver 
sigma <- list(1, 5, 10)
seq_along(mu) %>% 
  map(~rnorm(5, mu[[.x]], sigma[[.x]])) %>% 
  str()

# más elegante:
map2(mu, sigma, rnorm, n = 5) %>% str()

# IMPORTANTE: los argumentos que varían para cada llamada van antes de la función; argumentos que son los mismos para cada llamada van después.

# para que todos los argumentos se manejen se usa pmap: 
n <- list(1, 3, 5)

args1 <- list(n, mu, sigma)
args1 %>%
  pmap(rnorm) %>% 
  str()

# Si no nombras todos los elementos de la lista, pmap() usará una coincidencia posicional al llamar la función. Esto es un poco frágil y hace el código más difícil de leer, por lo que es mejor nombrar los argumentos:

args2 <- list(mean = mu, sd = sigma, n = n)
args2 %>% 
  pmap(rnorm) %>% 
  str()

# Dado que los argumentos son todos del mismo largo, tiene sentido almacenarlos en un dataframe:

params <- tribble(
  ~mean, ~sd, ~n,
    5,     1,  1,
   10,     5,  3,
   -3,    10,  5
)
params %>% 
  pmap(rnorm)
```

## invoke_map: Invocando distintas funciones para mapear
Un poco más complicado, se puede:  
Así como cambias los argumentos de la función, **cambiar la función misma**:

invoke_map(f, param, n = 5)

El primer argumento es una lista de funciones o un vector de caracteres con nombres de funciones. El segundo argumento es una lista de listas que indica los argumentos que cambian en cada función. Los argumentos subsecuentes pasan a cada función.


```{r invoke}
f <- c("runif", "rnorm", "rpois")
param <- list(
  list(min = -1, max = 1), 
  list(sd = 5), 
  list(lambda = 10)
)

invoke_map(f, param, n = 5) %>% str()

# O lo que es más elegante, como antes:

sim <- tribble(
  ~f,      ~params,
  "runif", list(min = -1, max = 1),
  "rnorm", list(sd = 5),
  "rpois", list(lambda = 10)
)

sim %>% 
  mutate(sim = invoke_map(f, params, n = 10))

```
## walk()
Walk es una alternativa a map que puedes usar cuando quieras llamar a una función por sus efectos colaterales, más que por sobre el valor que devuelve. Típicamente se usa cuando queremos mostrar la salida en pantalla o guardar archivos en el disco. Lo importante es la acción, no el valor resultante. 
```{r walk}
x <- list(1, "a", 3)

x %>% 
  walk(print)
```


walk() no es tan útil si se compara con walk2() o pwalk(). Si tienes una lista de gráficos y un vector con nombres de archivos, puedes usar pwalk() para guardar cada archivo en su ubicación correspondiente en el disco.

```{r pwalk}
library(ggplot2)
plots <- mtcars %>% 
  split(.$cyl) %>% 
  map(~ggplot(.x, aes(mpg, wt)) + geom_point())
paths <- stringr::str_c(names(plots), ".pdf")

pwalk(list(paths, plots), ggsave, path = tempdir())
```

walk(), walk2() y pwalk() devuelven de forma invisible ., el primer argumento. Esto las hace adecuadas para usar dentro de cadenas de pipes.


## Funciones Predictivas:
Algunas funciones trabajan con funciones predicativas que entregan un único valor TRUE o FALSE.

keep() y discard() mantienen los elementos de la entrada donde el predicado es TRUE o FALSE, respectivamente. detect() encuentra el primer elemento donde el predicado es verdadero; detect_index() entrega su posición.

head_while() y tail_while() toman elementos al inicio y final de un vector cuando el predicado es verdadero:

```{r keep discard }
flores %>% 
  keep(is.factor) %>% 
  str()

flores %>% 
  discard(is.factor) %>% 
  str()

x <- sample(10)
x

x %>% 
  detect(~ . > 5)

x %>% 
  detect_index(~ . > 5)

# If you need to find all values, use keep():

w <- list(
  list(1, foo = FALSE),
  list(2, foo = TRUE),
  list(3, foo = TRUE)
)
keep(w, "foo")

# If you need to find all positions, use map_lgl():
which(map_lgl(w, "foo"))

x %>% 
  head_while(~ .x > 5)

x %>% 
  tail_while(~ .x > 5)

```

## Reducir y acumular

La función reduce() (reducir) toma una función “binaria” (e.g. una función con dos inputs primarios) y la aplica repetidamente a una lista hasta que quede un solo elemento.

```{r reduce}
dfs <- list(
  age = tibble(name = "John", age = 30),
  sex = tibble(name = c("John", "Mary"), sex = c("M", "F")),
  trt = tibble(name = "Mary", treatment = "A")
)

dfs %>% reduce(full_join)


vs <- list(
  c(1, 3, 5, 6, 10),
  c(1, 2, 3, 7, 8, 10),
  c(1, 2, 3, 4, 8, 9, 10)
)

vs %>% reduce(intersect)
```


accumulate() (acumular) es similar, pero mantiene todos los resultados intermedios. Podría usarse para implementar una suma acumulativa:

```{r accumulate}
x <- sample(10)
x
x %>% accumulate(`+`)
```


##Ejercicios:

```{r ejercicios 2}

#1.Implementa tu propia versión de every() usando un bucle for. Compárala con purrr::every(). ¿Qué hace la versión de purrr que la tuya no?

evry <- function(x, p) {
 for (i in .x) {
  if(.p(i)) {
    TRUE
  } else {
    FALSE
    break
    }
  }
} 

eje1 <- c(1, 4, 5, 3, 6, 7, 8, 9)
condic1 <- "is.numeric"

#evry(eje1, condic1)

```

